【裁判字號】    98,交聲,2
【裁判日期】    980415
【裁判案由】    聲明異議
【裁判全文】
臺灣彰化地方法院交通事件裁定           98年度交聲字第2號
原處分機關  交通部公路總局臺中區監理所彰化監理站
異  議  人
即受處分人  乙○○
上列受處分人因違反道路交通管理處罰條例案件，對於交通部公
路總局臺中區監理所彰化監理站中華民國97年12月15日所為之處
分（原處分案號：彰監四字第裁64-I00000000號），聲明異議，
本院裁定如下：
    主  文
異議駁回。
    理  由
一、本件聲明異議意旨如附件聲請書所載。
二、按汽車行駛至交岔路口，其行進、轉彎，應遵守燈光號誌或
    交通指揮人員之指揮，遇有交通指揮人員指揮與燈光號誌並
    用時，以交通指揮人員之指揮為準；又汽車駕駛人，行經有
    燈光號誌管制之交岔路口闖紅燈者，處新臺幣（下同）1800
    元以上5400元以下罰鍰，道路交通安全規則第102 條第1 項
    第1 款、道路交通管理處罰條例第53條第1 項分別定有明文
    。
三、經查，異議人於民國97年11月14日14時35分許，駕駛車牌號
    碼A7-4188 號營業小客車，行經彰化縣溪湖鎮○○街、環中
    街口，因駕車經過有燈光號誌管制之交岔路口闖紅燈，為彰
    化縣警察局溪湖分局以彰警交字第I00000000 號舉發違反道
    路交通管理事件通知單當場舉發等情，有彰化縣警察局舉發
    違反道路交通管理事件通知單及交通部公路總局臺中區監理
    所彰化監理站違反道路交通管理事件裁決書附卷可稽，核與
    證人即舉發員警林世文、劉安浚於本院98年1 月16日調查時
    具結證稱：「（問：本件違規查獲情形為何？）當時我與劉
    安浚執行巡邏勤務，當時是在彰化縣溪湖鎮○○街直行，快
    到太平街口，發現本件違規車輛，是從太平街由南往北穿越
    環中街口，因為我們是在環中街上，我們的號誌是綠燈，異
    議人從太平街口穿越與環中街的路口，顯然是闖紅燈，當時
    我們就右轉太平街，尾隨之後並且上前把該車輛攔下盤查，
    就依法舉發，但是駕駛人即異議人當時就爭執他沒有闖紅燈
    ，所以舉發通知單上是拒簽的。（問：你確定你行駛在環中
    街上是綠燈？）確定。（問：環中街與太平街口，在環中街
    的號誌與在太平街的號誌為何種類型？）都是只有紅黃綠的
    紅綠燈，沒有其他多時相的號誌。」等語、「（問：當時發
    現本件違規情形為何？）我與甲○○○○在環中街上，執行
    巡邏勤務，由東往西方向，在快到太平街口時，發現違規車
    輛從太平街穿越環中街直行，因為我們在環中街上，號誌是
    綠燈，所以我們就右轉上前將該車輛攔下，依法製單告發。
    」等語相符（見本院卷第18頁反面、第19頁）；參以，本件
    開單舉發員警既與異議人並不相識，當無設詞誣攀之動機，
    復經本院命其具結後證述，以擔保其證言之可信性與憑信性
    ，亦無自陷於偽證重罪之理，其所為證言自屬真實可採。故
    其所為舉發，核屬依法有據，且為確保交通安全，亦有現場
    取締制度之必要。從而，異議人所辯尚非可採，異議人於上
    開時、地確有違反道路交通管理處罰條例第53條第1 項之規
    定，洵堪認定。本件原處分機關援引首揭規定所為之處分，
    於法並無不合，本件異議為無理由，應予駁回。
四、依道路交通管理處罰條例第87條第2 項，道路交通案件處理
    辦法第19條，裁定如主文。
中    華    民    國    98    年    4     月    15    日
                  交通法庭            法  官  戰諭威
以上正本證明與原本無異。
如不服本裁定，應於裁定送達後五日內向本院提出抗告狀 (須附
抗告狀繕本 )。
中    華    民    國    98    年    4     月    15    日
                                      書記官  陳佳宏


司法院資訊處製作；財團法人民間司法改革基金會備份。
